臺灣高等法院刑事判決
111年度上易字第1045號
上  訴  人  
即  被  告  陳國慶


                    

選任辯護人  鄭佑祥律師（法律扶助）
上列上訴人即被告因竊盜等案件，不服臺灣新北地方法院111年
度審易字第468號，中華民國111年4月27日第一審判決（起訴案
號：臺灣新北地方檢察署111年度偵字第1863號、111年度偵緝字
第472號、第473號、第474號、第475號、第476號、第479號、第
480號），提起上訴，本院判決如下：
    主  文
原判決關於應執行刑部分撤銷。
其他上訴駁回。
前開上訴駁回所處之刑，應執行有期徒刑壹年陸月，如易科罰金
，以新臺幣壹仟元折算壹日。
    事  實
一、陳國慶為瘖啞人，分別為下列犯行：
(一)陳國慶意圖為自己不法之所有，基於竊盜之犯意，分別於附
    表編號1、2、5至8、10所示之時間、地點，以如附表編號1
    、2、5至8、10所示之手法，竊取如附表編號1、2、5至8、1
    0所示之財物得手（犯罪時間、地點、手法、竊得財物均詳
    如附表編號1、2、5至8、10所示）。
(二)陳國慶與柯美蓮（另由檢察官偵辦中）共同意圖為自己不法
    之所有，基於竊盜之犯意聯絡，分別於附表編號3、4所示之
    時間、地點，以如附表編號3、4所示之手法，竊取如附表編
    號3、4所示之財物得手（犯罪時間、地點、手法、竊得財物
    均詳如附表編號3、4所示）。
(三)陳國慶意圖為自己不法之所有，基於竊盜及毀損之犯意，於
    附表編號9所示之時間、地點，以如附表編號9所示之手法破
    壞車門鎖後入內行竊，竊取如附表一編號9所示之財物得手
    （犯罪時間、地點、手法、竊得財物均詳如附表一編號9所
    示）。
    嗣經附表編號1至10所示之被害人發覺遭竊而報警處理，經
    警調閱監視器錄影畫面進行比對，而循線查悉上情。
二、案經羅宏彬訴由新北市政府警察局樹林分局、黃傳育、朱健
    忠、王松傑訴由新北市政府警察局海山分局、賴峙岑訴由新
    北市政府警察局三重分局、葉鎰安訴由新北市政府警察局新
    莊分局、賴韋仲訴由新北市政府警察局林口分局、陳建國訴
    由新北市政府警察局三峽分局報告臺灣新北地方檢察署檢察
    官偵查起訴。　　
    理  由
一、證據能力：
　　本判決下述所引用上訴人即被告陳國慶以外之人於審判外之
    陳述，檢察官、被告及辯護人於本院準備程序對該等證據能
    力均表示沒有意見（見本院卷第220至221頁），且迄言詞辯
    論終結前亦未聲明異議，本院審酌前開證據資料作成時之情
    況，尚無違法不當及證明力明顯過低之瑕疵，而認為以之作
    為證據應屬適當，依刑事訴訟法第159條之5規定，均認有證
    據能力。至認定本案犯罪事實之其餘證據，並無證據證明係
    違背法定程序所取得，亦無顯有不可信之情況，且經本院於
    審理期日合法調查，該等證據自得作為本案裁判之資料。
二、認定犯罪事實所憑證據及其理由：
    上開事實，業據被告於警詢、偵訊、原審、本院準備程序及
    審理時均坦承不諱，核與證人即車牌號碼000-000號普通重
    型機車車主鄭育婷、證人即告訴人羅宏彬、黃傳育、朱健忠
    、王松傑、賴峙岑、葉鎰安、賴韋仲、陳建國、證人即被害
    人顏大沂、劉鳳宏、證人即附表編號3、4之共犯柯美蓮於警
    詢中之證述大致相符（鄭育婷部分見偵45266卷第7頁及反面
    ；其餘證人供述均見附表「證據卷頁」欄所示卷頁），並有
    如附表「證據卷頁」欄所示各項書證在卷可參（見附表「證
    據卷頁」欄所示卷頁）、車牌號碼000-000號普通重型機車
    之車輛詳細資料報表1紙（見偵1863卷第16頁）在卷可稽，
    足認被告任意性自白均與事實相符，堪予採信。又就附表編
    號2部分（即原起訴書附表編號2⑴部分），起訴書雖認柯美
    蓮與被告有犯意之聯絡，惟柯美蓮於警詢中堅詞否認有與被
    告共犯此部分竊盜犯行（見偵17417卷第9頁反面），且由現
    場及路口監視器錄影畫面所見，均僅見被告1人騎乘車牌號
    碼000-000號普通重型機車行駛於道路上及於案發現場出現
    （見偵17417卷第24至27頁），自難憑空推認柯美蓮與被告
    有何犯意之聯絡及行為之分擔，應認被告係單獨犯此部分竊
    盜犯行；另有關被告就附表編號10竊得之現金數額為何部分
    ，告訴人陳建國於警詢中僅陳稱:零錢約新臺幣（下同）1、
    2千元等語（見偵48033卷第7頁反面），而未能特定其遭竊
    之現金究係若干，根據「罪證有疑，有利被告」之證據法則
    ，依最有利於被告之認定，應認被告此部分竊得之現金為1,
    000元，爰分別認定及更正如上，附予敘明。綜上所述，本
    案事證明確，被告犯行均洵堪認定，應依法論科。
三、論罪：
(一)核被告就附表編號1至8、10所為，均係犯刑法第320條第1項
    之竊盜罪（共9罪）；就附表編號9所為，係犯刑法第320條
    第1項之竊盜罪（共1罪）及同法第354條之毀損罪（共1罪）
    。
(二)被告就附表編號3、4所示2次竊盜犯行，與柯美蓮間有犯意
    聯絡及行為分擔，皆為共同正犯。
(三)就附表編號9所示犯行，被告係基於行竊財物之單一決意，
    以破壞車門鎖之毀損行為，同時著手實施竊盜之犯行，係以
    一行為同時觸犯竊盜罪及毀損罪，為想像競合犯，應依刑法
    第55條之規定，從一重之竊盜罪處斷。
(四)被告所犯上開10罪間，犯意各別，行為互殊，應予分論併罰
    。
(五)累犯加重其刑之說明：
　　被告前①因施用毒品案件，經臺灣桃園地方法院以101年度審
    易字第352號判處有期徒刑6月確定；②因竊盜案件，經原審
    法院以101年度簡字第681號判處有期徒刑4月確定；③因施用
    毒品案件，經原審法院以101年度簡字第2564號判處有期徒
    刑6月確定；④因竊盜案件，經原審法院以101年度簡字第757
    0號判處有期徒刑3月確定；⑤因竊盜案件，經原審法院以101
    年度簡字第5071號判處有期徒刑6月（3罪），應執行有期徒
    刑1年4月確定；⑥因竊盜案件，經原審法院以101年度簡字第
    6417號判處有期徒刑4月、4月、3月、2月，應執行有期徒刑
    8月確定；⑦因施用毒品案件，經原審法院以101年度易字第2
    343號判處有期徒刑4月確定；⑧因竊盜案件，經原審法院以1
    02年度易字第574號判處有期徒刑4月，上訴後，經撤回上訴
    確定。上開①至⑧案所處罪刑，由原審法院以102年度聲字第3
    078號裁定應執行有期徒刑3年10月確定，於104年5月18日假
    釋出監，嗣於假釋中故意犯罪受有期徒刑之宣告，而經撤銷
    假釋，入監執行殘刑有期徒刑9月又9日，於106年8月4日執
    行完畢，此有本院被告前案紀錄表1份在卷可憑（見本院卷6
    1至62、64至76頁），其於受有期徒刑執行完畢後，5年以內
    故意再犯本案有期徒刑以上之10罪，均為累犯，依司法院大
    法官釋字第775號解釋意旨，為避免發生罪刑不相當之情形
    ，法院就個案應依該解釋意旨，裁量是否加重最低本刑，茲
    考量被告所為構成累犯之前案即有與本案相同之竊盜案件，
    其於執行同質性犯罪之刑罰完畢後5年內，仍無從經由前案
    刑責予以矯正非行行為及強化法治觀念，屢再犯同罪質之案
    件，足認其與現行刑法所認之累犯者因有特別惡性及對刑罰
    反應力薄弱等情，而須加重本刑之立法理由相符，審酌各情
    並參酌釋字第775號解釋意旨，爰就被告所犯本案之罪，均
    依刑法第47條第1項之規定加重其刑。辯護人為被告主張適
    用累犯加重其刑規定不符合罪刑相當原則及比例原則云云，
    難認可採，並無理由。
(六)刑之減輕事由之說明：
　⒈按瘖啞人之行為，得減輕其刑，刑法第20條定有明文，而所
    謂瘖啞人，係指出生及自幼瘖啞而言，瘖（聾）而不啞，或
    啞而不瘖，均不適用該條之規定（最高法院75年度台上字第
    770號判決要旨參照）。經查，被告領有障礙等級重度之中
    華民國身心障礙證明一節，有中華民國身心障礙證明影本1
    份在卷可參（見偵17417卷第43頁），且其於本案製作筆錄
    時均須仰賴手語翻譯始能溝通一節，亦有被告各次筆錄及通
    譯結文在卷可佐（見偵1863卷第4頁反面、偵17417卷第5頁
    反面、偵43967卷第4頁、偵45266卷第3-1頁、偵47950卷第4
    頁反面、偵48033卷第5頁反面、偵緝472卷第38頁、原審卷
    第201頁、本院卷第229、395頁），復於原審審理時經手語
    傳譯稱其瘖啞是於嬰兒時期發燒而導致的等語（見原審卷第
    198頁），足認被告係符合刑法所定之瘖啞人。是被告自幼
    瘖啞，受限於感官障礙，與外界溝通自與一般人有不同，屬
    社會上較弱勢之人，爰依刑法第20條之規定，減輕其刑，並
    均依法先加後減之。
  ⒉次按刑法第59條所規定之酌量減輕其刑，係裁判上之減輕，
    必以犯罪之情狀顯可憫恕，認為科以最低度刑仍嫌過重者，
    始有其適用。如別有法定減輕之事由者，應優先適用法定減
    輕事由減輕其刑後，猶嫌過重時，方得為之（最高法院98年
    度台上字第6342號判決意旨參照）。所謂「犯罪之情狀」，
    與同法第57條規定科刑時應審酌之一切情狀，並非有截然不
    同之領域，於裁判上酌減其刑時，應就犯罪一切情狀（包括
    第57條所列舉之10款事項），予以全盤考量，審酌其犯罪有
    無可憫恕之事由（即有無特殊之原因與環境，在客觀上足以
    引起一般同情，以及宣告法定低度刑，是否猶嫌過重等等）
    ，以為判斷（最高法院95年度台上字第6157號判決意旨參照
    ）。查被告前有多次竊盜前科，此有本院被告前案紀錄表在
    卷可查（見本院卷第43至52、61至73、75至76頁），已難認
    被告係因一時失慮誤觸法網所為，又其正值青壯，不思以正
    途賺取財物，騎乘機車沿途尋找行竊目標，隨機犯案之犯罪
    手段對於社會秩序具有一定之危害性，且其犯罪所得難謂微
    小，而被告又未能與告訴人、被害人達成和解並賠償其等損
    失，是就被告本案犯罪之手段、情節及造成告訴人、被害人
    損害等觀之，實難認有何足以引起一般同情之特殊原因、環
    境與情狀，且被告所犯竊盜罪之法定本刑為「5年以下有期
    徒刑、拘役或50萬元以下罰金」，雖以累犯加重其刑，然復
    適用刑法第20條規定減輕其刑後，已難認有量處最低度刑猶
    嫌過嫌之情形，自難認有刑法第59條規定之適用，是被告以
    其係瘖啞人士，工作能力有限，繳交高額易科罰金會加重其
    生計負擔，縱經以其個人身心障礙狀況減刑後，仍有情輕法
    重及情堪憫恕情形，主張本案應適用刑法第59條之規定減輕
    其刑云云（見本院卷第235、373頁），並不足採。
四、上訴駁回之理由（即附表所示各犯行之罪刑及沒收）：　　
(一)原審審理後，就被告上開犯行，認犯罪事證明確，適用刑法
    第28條、第320條第1項、第354條、第55條、第47條第1項、
    第20條、第41條第1項前段、第8項、第38條之1第1項前段、
    第3項、刑法施行法第1條之1第1項規定，並審酌被告不思以
    正當途徑賺取財物，一再任意竊取及毀損他人財物，造成如
    附表所示被害人財物之損失，且先前已有多次竊盜之前科紀
    錄，有本院被告前案紀錄表1份存卷可考（惟不與前開成立
    累犯之前科，重複評價），素行非佳，竟仍不知警惕，再為
    本案竊盜犯行，顯然欠缺尊重他人財產權之觀念，惟念其犯
    後坦承犯行，態度尚可，並兼衡其犯罪之動機、目的、手段
    、各次竊得之財物價值，及其因自幼瘖啞致與外界溝通時有
    障礙，自陳國小肄業之智識程度、需撫養母親之生活狀況等
    一切情狀，分別量處如附表編號1至10「原判決主文」欄所
    示之刑，並均諭知如易科罰金之折算標準。沒收部分並說明
    ：按供犯罪所用、犯罪預備之物或犯罪所生之物，屬於犯罪
    行為人者，得沒收之，刑法第38條第2項前段定有明文。又
    犯罪所得，屬於犯罪行為人者，沒收之；前二項之沒收，於
    全部或一部不能沒收或不宜執行沒收時，追徵其價額；宣告
    前2條之沒收或追徵，有過苛之虞、欠缺刑法上之重要性、
    犯罪所得價值低微，或為維持受宣告人生活條件之必要者，
    得不宣告或酌減之，刑法第38條之1第1項前段、第3項、第3
    8條之2第2項分別定有明文。又共同正犯各成員內部間，對
    於不法利得分配明確時，應依各人實際分配所得沒收（最高
    法院104年度台上字第3937號判決意旨參照)。又共同正犯各
    成員對於不法利得主觀上均具有共同處分之合意，客觀上復
    有共同處分之權限，且難以區別各人分得之數，則仍應負共
    同沒收之責(最高法院109年度台上字第3421號判決意旨參照
    )。查，⑴被告就附表編號1、2、5至10所示財物，均屬犯罪
    所得，未據扣案，亦未實際合法發還各該告訴人及被害人，
    爰依刑法第38條之1第1項前段、第3項之規定，分別於被告
    所犯各該次犯行項下宣告沒收，於全部或一部不能沒收或不
    宜執行沒收時，追徵其價額。⑵被告與柯美蓮就附表編號3、
    4所示財物，亦均屬犯罪所得，並未扣案，亦未合法發還告
    訴人，而依被告及柯美蓮之供述，此部分之犯罪所得係2人
    共同支配管理（見偵17417卷第6頁反面），揆諸前揭說明，
    此部分之犯罪所得既屬被告與柯美蓮共同支配管理之犯罪所
    得，且難以區別各自分得部分，為達徹底剝奪犯罪行為人實
    際犯罪所得之立法目的，應就被告與同案被告柯美蓮此部分
    犯罪所得宣告共同沒收，於全部或一部不能沒收或不宜執行
    沒收時，共同追徵其價額。⑶被告、柯美蓮就附表編號3行竊
    時所使用之機車鑰匙，雖係供犯罪所用之物，然並未扣案，
    該機車鑰匙價值低微，欠缺刑法上之重要性，未免執行上困
    難，爰依刑法第38條之2第2項規定，不予宣告沒收或追徵。
    ⑷另被告就附表編號6竊得之駕駛執照1張，固亦屬犯罪所得
    ，且未經扣案，然該物品屬個人駕駛證明之用，經使用人報
    警後衡情應已掛失停用，原證件即失去作用，上開物品客觀
    財產價值低微，若予沒收，顯然欠缺刑法上之重要性，爰依
    刑法第38條之2第2項之規定，亦不予宣告沒收或追徵。經核
    其認事、用法均無違誤，量刑亦屬妥適。
(二)被告上訴意旨略以：伊係遭綽號「財哥」即施恭之人，利用
    其為身心障礙人士而行竊，犯罪所得均交付施恭，希冀能從
    輕量刑云云；辯護人則以被告於附表編號1、7、9、10之犯
    罪所得應係由施恭所取得，就此部分應不予宣告沒收犯罪所
    得，並提出被告於原審法院111年度審簡上字第19號案件（
    下稱另案）111年9月7日審判筆錄為證云云。經查：
　⒈證人江英男固另案審理時證稱：我不知道109年10月15日到11
    0年2月26日之間被告是否有去找施恭銷贓，我是在110年8月
    到12月間認識被告，跟施恭認識也是這個時間點，我在場有
    聽過施恭叫被告去何處偷，我在施恭住處及其重新橋下跳蚤
    市場的攤位（即銷贓處）上，都有看到施恭跟被告在談論偷
    竊的事情，施恭跟我說被告出去偷到東西，都會開車載贓物
    給他等語（見本院卷第381至383頁）。然證人施恭於同日審
    理時證稱：我在110年7、8月間見過被告，是因為被告沒有
    錢吃飯，跟我借過1、2百元，因為這樣才見過面，我不知道
    被告有去外面偷東西，被告也沒有拿偷到的東西給我，我跟
    被告間沒有金錢往來或交易等語（見本院卷第384至386頁）
    ，已否認有教唆被告行竊或與被告共同行竊之情；再對照本
    案案發期間，附表編號2至6、8所示案發時間為110年1至4月
    間，是時江英男與被告、施恭均不認識，江英男自無在上開
    案發期間親身見聞所謂施恭指示被告行竊本案之可能；又附
    表編號1、7、9、10所示案發時間，江英男固有可能認識被
    告與施恭，江英男亦證稱：被告銷贓之後，我看過施恭跟被
    告在重新橋下跳蚤市場攤位上講行竊之事，但我銷贓拿到錢
    就走了，我有常常遇到被告，但也不是每天會遇到，施恭有
    叫我跟被告同案，但我不願意，因為被告聽不懂等語（見本
    院卷第382頁），則江英男雖曾聽聞被告與施恭談論行竊之
    事，然對於施恭究竟教唆被告去往何處行竊、被告最終是否
    有依照施恭指示去往該處行竊，因其銷贓之後即刻離去未與
    被告接觸而未明，且依江英男所稱施恭租用貨櫃設置在重新
    橋下跳蚤市場攤位之銷贓處所（見本院卷第381頁），該處
    既為跳蚤市場，衡情應非人煙稀少之處，被告與施恭是否會
    公然討論行竊之事，且不避諱江英男或他人可能聽聞，即有
    可疑，況此部分亦僅有江英男單一證述，自不能證明施恭有
    教唆或與被告就附表編號1、7、9、10所示竊盜犯行有犯意
    聯絡或行為分擔，且無礙於被告下手實施如附表所示之各該
    竊盜等犯行之認定，是上訴意旨徒以被告係受施恭利用所為
    本案犯行云云，因乏其他客觀事證足資佐證，尚難執為對被
    告有利之認定。
　⒉又被告於警詢供稱：（附表編號1）110年10月3日因為我缺錢
    加油才竊盜，錢我都花掉了（見偵1863卷第5頁）；（附表
    編號2）110年1月28日因為肚子餓要吃飯，我竊盜的贓物已
    經用來買吃的花完了（見偵17417卷第5頁反面、6頁）；（
    附表編號3）110年2月20日過年前，為了包紅包給姪子姪女
    ，沒錢才行竊，偷的東西是柯美蓮拿去賣，賣掉的錢我跟柯
    美蓮都拿來包紅包給別人（見偵17417卷第6頁反面）；（附
    表編號4）110年2月21日柯美蓮跟我說過年了，但我們沒有
    工作沒有錢，所以才去行竊，賣掉贓物後拿去加油了等語（
    見偵17417卷第7頁及反面）；（附表編號5）110年4月15日
    竊取的財物我都拿去三重賣掉了，（見偵37912卷第6頁）；
    （附表編號6）110年3月8日竊得的零錢我拿去買吃的，駕照
    我丟掉了（見偵39096卷第5頁反面）；（附表編號8）110年
    4月8日我將竊得的零錢清算後換錢，拿去付房租（見偵4526
    6卷第4頁）；（附表編號9）110年8月26日我因為缺錢花用
    才行竊，將竊取之工具轉賣後，就拿錢去買家用品（見偵47
    950卷第4頁反面）；（附表編號10）110年10月4日我將竊得
    之物賣掉，用來當零用錢（見偵48033卷第6頁及反面）等語
    ，足見被告係將所竊得之財物或逕自花用，或將變賣所得贓
    款予以花用等情，應屬明確，被告嗣後改稱其將竊得之物均
    交予施恭云云，難認可採。再者，104年12月30日修正刑法
    第38條之1之立法理由，旨在徹底剝奪犯罪行為人因犯罪而
    直接、間接所得，或因犯罪所生之財物及相關利益，以貫徹
    任何人都不能坐享或保有犯罪所得或犯罪所生利益之理念，
    藉以杜絕犯罪誘因，遏阻犯罪。而犯罪所得之認定，係以「
    犯罪前後行為人整體財產水準的增減」作為標準。從而，被
    告所為附表各編號所竊得財物，核屬被告之犯罪所得，除前
    揭所述駕駛執照，因客觀財產價值低微而欠缺刑法上之重要
    性不予沒收外，其餘均予宣告沒收或追徵。至刑法第38條之
    1第4項固規定：「第1項及第2項之犯罪所得，包括違法行為
    所得、其變得之物或財產上利益及其孳息。」惟此係規定犯
    罪所得之範圍，包含固有範圍及延伸範圍，均屬應沒收之犯
    罪所得，非謂犯罪所得如有變得之物，只能沒收其變得之物
    ，倘若沒收變得之物尚無法達成沒收犯罪所得之目的，自應
    就不足之處，宣告追徵價額。是倘依辯護人所指如附表編號
    1、7、9、10所竊得之物均交予施恭銷贓，縱被告未因此取
    得變賣所得或取得之變賣所得甚微，然此係因被告如何處分
    犯罪所得所致，原判決就此部分認定以所竊得之原物作為犯
    罪所得之認定，予以宣告沒收及追徵，以符合上開立法意旨
    ，並無違誤，是辯護人主張此部分犯罪所得應不予宣告沒收
    或追徵，尚有誤會，並不足採。　　
　⒊再按量刑之輕重，屬於為裁判之法院得依職權自由裁量之事
    項，苟其量刑已以行為人之責任為基礎，並斟酌刑法第57條
    所列一切情狀，在法定刑度內，酌量科刑，如無偏執一端，
    致明顯輕重失衡情形，不得遽指為不當或違法。本件原判決
    就被告所犯各罪，依累犯加重其刑，復適用刑法第20條減輕
    其刑後，再審酌刑法第57條所定科刑應審酌事項，在法定刑
    度範圍內予以科刑，難認有何輕重失衡情形，另按量刑輕重
    係屬事實審法院得依職權自由裁量之事項，本件原審量刑已
    以行為人之責任為基礎，斟酌被告犯罪情節、手段、所生危
    害及犯後態度而為刑之量定；此外，原審所為各罪刑之量定
    ，既未逾越法定刑度，亦無濫用自由裁量權限或違反比例原
    則，其量刑自屬妥適。被告上訴意旨主張原審量刑過重，請
    求從輕量刑云云，自無理由，就此部分上訴，應予駁回。
五、撤銷改判之理由（即定應執行刑部分）：　　　
(一)按數罪併罰應分別宣告其罪之刑，然後依法定標準定其應執
    行之刑，刑法第51條定有明文。所謂「分別宣告其罪之刑」
    及「定其應執行之刑」，係指在同一判決內應分別宣告其罪
    刑及定其應執行之刑而言（最高法院86年度台非字第297號
    刑事判決意旨參照）。基此，數罪併罰雖於同一判決「定其
    應執行之刑」，然本質仍為法院之裁定，與「分別宣告其罪
    之刑」並非不可分，並無罪刑不可分原則之適用。如原判決
    所宣告罪刑，其上訴無理由應駁回，僅因執行刑有誤，可將
    執行刑改判，其他罪刑部分駁回上訴（最高法院36年度民刑
    庭庭長決議參照）。原審對被告論罪科刑，並無違誤，應予
    維持，已如前述，惟按刑事審判旨在實現刑罰權分配正義，
    故法院對於有罪被告之科刑，應符合罪刑相當之原則，使輕
    重得宜，罰當其罪，以契合社會之法律感情。又數罪併罰之
    定應執行之刑，係出於刑罰經濟與責罰相當之考量，乃對犯
    罪行為人本身及所犯各罪之總檢視，參其立法意旨，除在於
    緩和多數有期徒刑合併執行所造成之苛酷外，更避免責任非
    難之重複，蓋有期徒刑之科處，不僅在於懲罰犯罪行為，更
    重在矯治犯罪行為人、提升其規範意識，及回復社會對於法
    律規範之信賴，是應併合處罰之複數有期徒刑倘一律合併執
    行，將造成責任非難之效果重複滿足、邊際效應遞減之不當
    效果，甚至有違責任主義，故採行加重單一刑主義，以期責
    罰相當，除應考量行為人所犯數罪反應出之人格特性，並應
    權衡審酌行為人之責任與整體刑罰目的及相關刑事政策，在
    量刑權之法律拘束性原則下，依刑法第51條第5款之規定，
    採限制加重原則，以宣告各刑中之最長期為下限，各刑合併
    之刑期為上限，但最長不得逾30年，資為量刑自由裁量權之
    外部界限，並受法秩序理念規範之比例原則、平等原則、責
    罰相當原則、重複評價禁止原則等自由裁量權之內部抽象價
    值要求界限之支配，俾符合法律授與裁量權之目的，兼顧刑
    罰衡平原則。至數罪併罰定應執行刑之裁量標準，法無明文
    ，然其裁量仍應兼衡罪責相當及特別預防之刑罰目的，具體
    審酌整體犯罪過程之各罪關係（例如各行為彼此間之關聯性
    《數罪間時間、空間、法益之異同性》、所侵害法益之專屬性
    或同一性、數罪對法益侵害之加重效應等）及罪數所反應行
    為人人格及犯罪傾向等情狀綜合判斷，為妥適之裁量，仍有
    比例原則及公平原則之拘束，倘違背此內部界限而濫用其裁
    量，仍非適法（最高法院104年度台抗字第718號裁定意旨參
    照）。具體而言，於併合處罰，其執行刑之酌定，應視行為
    人所犯數罪之犯罪類型而定，倘行為人所犯數罪屬相同之犯
    罪類型者，於併合處罰時，其責任非難重複之程度較高，應
    酌定較低之應執行刑；然行為人所犯數罪雖屬相同之犯罪類
    型，但所侵犯者為具有不可替代性、不可回復性之個人法益
    （如殺人、妨害性自主），於併合處罰時，其責任非難重複
    之程度則較低，自可酌定較高之應執行刑；另行為人所犯數
    罪非惟犯罪類型相同，且其行為態樣、手段、動機均相似者
    ，於併合處罰時，其責任非難重複之程度更高，應酌定更低
    之應執行刑。
(二)原審就被告所犯如附表編號1至10所示10罪所處之刑度，定
    應執行刑為有期徒刑2年6月，固在各宣告刑之最長期（有期
    徒刑5月）以上，各刑合併之刑期（3年6月）以下，未違反
    刑法第51條第5款之規定，且已有相當程度之減幅，惟被告
    所犯如事實欄一所示各罪，均屬相同犯罪模式之犯罪，行為
    態樣、手段、動機均相似，責任非難重複程度甚高，綜合斟
    酌被告各次犯罪行為之不法與罪責程度、所犯各罪彼此之關
    聯性、數罪對法益侵害之加重效應、罪數所反映之被告人格
    特性與犯罪傾向，及對其施以矯正之必要性、被告未來復歸
    社會之可能性，與被告參與犯罪之時間短暫，集中於110年1
    至4月、8月、10月，行為密接，且被告並無明顯之反社會人
    格，犯後於原審及本院均坦承全部犯行，難認並非無悔悟之
    心等情，並衡以各罪宣告刑總和上限及各刑中最長期者，進
    而為整體非難評價，揆諸上揭說明，應於酌定應執行刑之際
    ，考量此情並反映於所定刑度，俾貫徹罪刑相當原則，以維
    護公平正義、法律秩序之理念及目的。原判決未慮及前述定
    執行刑之理念及原則，而為上揭執行刑之酌定，所定執行刑
    尚嫌過重，有失定刑權衡之比例、平等原則，自有未當。被
    告上訴主張原審定應執行刑過重，請求從輕定刑，即有理由
    。原判決關於定執行刑部分既有如上所述之違誤，即屬無可
    維持，應由本院將原判決關於定執行刑部分予以撤銷，並衡
    酌前揭各情，而為整體之非難評價後，再綜合檢察官、被告
    及辯護人關於求刑之意見（見原審卷第199頁、本院卷第366
    頁）定其應執行刑如主文第3項所示，暨諭知易科罰金之折
    算標準。
據上論斷，應依刑事訴訟法第368條、第369條第1項前段、第364
條，刑法第51條第5款、第41條第1項前段、第8項，判決如主文
。
本案經檢察官陳璿伊提起公訴，檢察官鄭堤升到庭執行職務。
中　　華　　民　　國　　111 　年　　11　　月　　8 　　日
　              　刑事第十八庭  審判長法　官  何俏美
                                      法　官  黃紹紘
                                      法　官  陳海寧
以上正本證明與原本無異。
不得上訴。
                                      書記官  謝文傑
中　　華　　民　　國　　111 　年　　11　　月　　8 　　日
附錄本案論罪科刑法條全文
刑法第320條
意圖為自己或第三人不法之所有，而竊取他人之動產者，為竊盜
罪，處5年以下有期徒刑、拘役或50萬元以下罰金。
意圖為自己或第三人不法之利益，而竊佔他人之不動產者，依前
項之規定處斷。
前2項之未遂犯罰之。
刑法第354條
毀棄、損壞前二條以外之他人之物或致令不堪用，足以生損害於
公眾或他人者，處2年以下有期徒刑、拘役或1萬5千元以下罰金
。

附表：
編  號 被害人 犯罪時間、地點、手法 及竊得財物    證據卷頁 行為人  原判決主文 1 ︵ 起 訴書附表編號1︶ 羅宏彬 陳國慶於110年10月3日17時44分許，騎乘車牌號碼000-000號普通重型機車沿途尋找行竊目標，於新北市樹林區俊英街219巷內，見羅宏彬停放在上址編號158號停車格上之車牌號碼00-0000號自用小客車右後方車門未上鎖，即趁無人注意之際，開啟車門進入車內，徒手竊取羅宏彬所有放置在前揭自用小客車上之現金200元、牧科牌工具箱1個（內有電動槌鑽1支，價值約4千元）、砂輪機1支（價值約1,500元）得手，旋即騎乘上開機車逃離現場。   ①證人即告訴人羅宏彬於警詢之指訴（見偵1863卷第6頁反面） ②被告於警詢、偵訊、原審準備程序及審理之供述（見偵1863卷第4頁反面至5頁、偵緝472卷第36頁反面至37頁、原審卷第182、198頁） ③現場監視器錄影畫面截圖照片、現場蒐證照片（見偵1863卷第13至15頁） 陳國慶 陳國慶犯竊盜罪，累犯，處有期徒刑肆月，如易科罰金，以新臺幣壹仟元折算壹日。未扣案之犯罪所得新臺幣貳佰元、牧科牌工具箱壹個、電動槌鑽壹支、砂輪機壹支，均沒收之，於全部或一部不能沒收或不宜執行沒收時，追徵其價額。 2 ︵ 起訴書附表編 號 2⑴ ︶ 黃傳育 陳國慶於110年1月28日7時39分許，騎乘車牌號碼000-000號普通重型機車前往新北市板橋區民生路3段大漢橋下停車場尋找行竊目標，於同日8時35分許，趁無人注意之際，徒手破壞黃傳育停放在上址停車場B區076停車格之車牌號碼0000-00號（起訴書附表編號2⑴誤載為0000-00號）自用小客車右前車窗後（毀損部分未據告訴），進入車內，竊取黃傳育所有放置在前揭自用小客車上之現金3,000元、SUGAR廠牌Y18型號智慧型手機5支、SAMSUNG廠牌NOTE5型號智慧型手機1支（6支手機價值共計約12,000元）得手，旋即騎乘上開機車逃離現場。   ①證人即告訴人黃傳育於警詢之指訴（見他1892號卷第9至10頁反面、偵17417卷第13頁反面至14頁反面） ②被告於警詢、偵訊、原審準備程序及審理之供述（見偵17417卷第5頁反面至6頁、偵緝472卷第35頁反面、原審卷第182、198頁） ③現場及路口監視器錄影畫面截圖照片、蒐證照片（見他1892卷第15至18頁反面、26頁、偵17417第24至27頁反面、35頁） ④估價單（110偵17417號卷第36頁） 陳國慶 陳國慶犯竊盜罪，累犯，處有期徒刑肆月，如易科罰金，以新臺幣壹仟元折算壹日。未扣案之犯罪所得新臺幣參仟元、SUGAR廠牌Y18型號智慧型手機伍支、SAMSUNG廠牌NOTE5型號智慧型手機壹支，均沒收之，於全部或一部不能沒收或不宜執行沒收時，追徵其價額。 3 ︵ 起訴書附表編 號 2⑵ ︶ 朱健忠 於110年2月20日19時13分許，由陳國慶騎乘車牌號碼000-000號普通重型機車搭載柯美蓮，前往新北市板橋區文化路2段與華江三路口之華江一停車場尋找行竊目標，於同日19時56分許，趁無人注意之際，由柯美蓮持機車鑰匙（未扣案）破壞朱健忠停放在上址停車場內之車牌號碼000-0000號自用小客貨車後車廂鑰匙孔後（毀損部分未據告訴），再由陳國慶徒手竊取朱健忠所有放置在前揭自用小客貨車後車廂內之風壓機1臺、虎頭鍘1臺、雷射水平儀1臺、修邊機1臺、喜德釘電鑽1臺、充電式電鑽1臺、砂輪機1臺、大型釘槍2支、中型釘槍4支、小型釘槍4支（價值共計約55,300元）得手，陳國慶旋即騎乘上開機車搭載柯美蓮逃離現場。   ①證人即告訴人朱健忠於警詢之指訴（見他1892卷第11至12頁、偵17417卷第15至16頁） ②被告於警詢、偵訊、原審準備程序及審理之供述（見偵17417卷第6頁及反面、偵緝472卷第35頁反面、原審卷第182、198頁） ③同案被告柯美蓮於警詢之供述（見偵17417號卷第10頁及反面） ④現場及路口監視器錄影畫面截圖照片、蒐證照片（見他1892卷第19至21頁反面、26頁、偵17417第28至30頁反面、35頁） ⑤新北市雲龍車牌辨識系統犯嫌使用之車輛行車軌跡（見他1892卷第70頁） 陳國慶 、 柯美蓮 陳國慶共同犯竊盜罪，累犯，處有期徒刑伍月，如易科罰金，以新臺幣壹仟元折算壹日。未扣案之犯罪所得風壓機壹臺、虎頭鍘壹臺、雷射水平儀壹臺、修邊機壹臺、喜德釘電鑽壹臺、充電式電鑽壹臺、砂輪機壹臺、大型釘槍貳支、中型釘槍肆支、小型釘槍肆支，均與柯美蓮共同沒收之，於全部或一部不能沒收或不宜執行沒收時，與柯美蓮共同追徵其價額。 4 ︵ 起訴書附表編 號 2⑶ ︶ 王松傑 於110年2月21日2時28分許，由陳國慶騎乘車牌號碼000-000號普通重型機車搭載柯美蓮，前往新北市板橋區華江一路淂泳停車場尋找行竊目標，於同日2時31分許，趁無人注意之際，由柯美蓮在旁把風，由陳國慶以不詳方式破壞王松傑停放在上址停車場內之車牌號碼00-0000號自用小貨車副駕駛座車門把後（毀損部分未據告訴），竊取王松傑所有放置在前揭自用小貨車上之現金500元得手，陳國慶旋即騎乘上開機車搭載柯美蓮逃離現場。   ①證人即告訴人王松傑於警詢之指述（見他1892卷第13至14頁、偵17417卷第17至18頁） ②被告於警詢、偵訊、原審準備程序及審理之供述（見偵17417卷第6頁反面至7頁反面、偵緝472卷第35頁反面、原審卷第182、198頁） ③同案被告柯美蓮於警詢之供述（見偵17417號卷第10頁反面至11頁） ④現場及路口監視器錄影畫面截圖照片、蒐證照片（見他1892卷第22至23、26頁、偵17417卷第31至32、35頁） ⑤新北市雲龍車牌辨識系統犯嫌使用之車輛行車軌跡（見他1892卷第70頁） 陳國慶 、 柯美蓮 陳國慶共同犯竊盜罪，累犯，處有期徒刑參月，如易科罰金，以新臺幣壹仟元折算壹日。未扣案之犯罪所得新臺幣伍佰元與柯美蓮共同沒收，於全部或一部不能沒收或不宜執行沒收時，與柯美蓮共同追徵其價額。 5 ︵ 起訴書附表編 號 3 ︶  賴峙岑 陳國慶於110年4月15日0時49分許，騎乘車牌號碼000-000號普通重型機車前往新北市○○區00號越堤道下疏洪西路正對面（門牌號碼為新北市○○區○○○路00號）「双捷棧」工地，趁無人注意之際，扯下工地門口左側監視器（毀損部分未據告訴），再移動工地門口右側之監視器，拉起工地大門固定於地板之鐵栓，騎乘上開機車進入工地內，並移動工地內之監視器後，徒手破壞工地內儲藏室門鎖及工務所之抽屜（毀損部分未據告訴），竊取賴峙岑所管領放置於上址工地內之筆記型電腦2臺、電動打鑿器2臺、砂輪機4臺、震動電鑽2臺、衝擊式電動起子1把、雷射水平儀1臺（價值共計約13萬元）得手，旋即騎乘上開機車逃離現場。   ①證人即告訴人賴峙岑於警詢之指訴（見偵37912卷第8至8-1頁反面） ②被告於警詢、偵訊、原審準備程序及審理之供述（見偵37912卷第4頁反面至6頁、偵緝472卷第35頁反面至36頁、原審卷第182、198頁） ③現場照片、現場及路口監視器錄影畫面截圖照片（見偵37912卷第9至至17頁反面） 陳國慶 陳國慶犯竊盜罪，累犯，處有期徒刑伍月，如易科罰金，以新臺幣壹仟元折算壹日。未扣案之犯罪所得筆記型電腦貳臺、電動打鑿器貳臺、砂輪機肆臺、震動電鑽貳臺、衝擊式電動起子壹把、雷射水平儀壹臺，均沒收之，於全部或一部不能沒收或不宜執行沒收時，追徵其價額。 6 ︵ 起訴書附表編 號 4 ︶ 顏大沂 ︵ 未提告 ︶ 陳國慶於110年3月8日22時41分許，騎乘車牌號碼000-000號普通重型機車前往新北市三重區清傳街旁私人停車場尋找行竊目標，趁無人注意之際，徒手破壞顏大沂停放在上址停車場內之車牌號碼000-00號營業小客車之右後座車門三角車窗後（毀損部分未據告訴），竊取顏大沂所有放置在前揭營業小客車上之駕駛執照及現金500元得手，旋即騎乘上開機車逃離現場。   ①證人即被害人顏大沂於警詢之指訴（見偵39096卷第8至9頁） ②被告於警詢、偵訊、原審準備程序及審理之供述（見偵39096卷第4頁反面至6頁反面、偵緝472卷第36頁、原審卷第182、198頁） ③案發地點GOOGLE地圖1紙、現場照片、現場監視器錄影畫面截圖照片（見偵39096卷第10至16頁） 陳國慶 陳國慶犯竊盜罪，累犯，處有期徒刑參月，如易科罰金，以新臺幣壹仟元折算壹日。未扣案之犯罪所得新臺幣伍佰元沒收，於全部或一部不能沒收或不宜執行沒收時，追徵其價額。 7 ︵ 起訴書附表編 號 5 ︶ 劉鳳宏 ︵ 未提告 ︶ 陳國慶於110年8月8日3時45分許，騎乘車牌號碼000-000號普通重型機車前往新北市○○區○○路000巷0號停車場尋找行竊目標，見劉鳳宏所有之工具箱1個（內有破碎機1臺、切割機1臺、電鑽1支、壓接器1個，價值共計約65,000元）放置於上址停車場內，即趁無人注意之際，將上開工具箱1個搬至劉鳳宏停放在上址停車場內且鑰匙未拔下之車牌號碼0000-00號自用小客車上後駛離現場，而竊取上開工具箱1個得手，嗣於同日4時42分許將車牌號碼0000-00號自用小客車駛回原停車地點停放後，旋即騎乘上開機車逃離現場。   ①證人即被害人劉鳳宏於警詢之指訴（見偵43967卷第6至7頁） ②被告於原審準備程序及審理之供述（見原審卷第182、198頁） ③職務報告1份（見偵43967卷第8頁） ④現場監視器錄影畫面截圖照片、路口監視器錄影畫面截圖照片、被告駕駛被害人車輛行駛軌跡1份（見偵43967卷第9至15頁） 陳國慶 陳國慶犯竊盜罪，累犯，處有期徒刑伍月，如易科罰金，以新臺幣壹仟元折算壹日。未扣案之犯罪所得工具箱壹個、破碎機壹臺、切割機壹臺、電鑽壹支、壓接器壹個，均沒收之，於全部或一部不能沒收或不宜執行沒收時，追徵其價額。 8 ︵ 起訴書附表編 號 6 ︶ 葉鎰安 陳國慶於110年4月8日23時33分許（起訴書附表編號6記載23時許，應予補充），騎乘車牌號碼000-000號普通重型機車前往新北市○○區○○街00巷0號旁停放後，再步行至新北市○○區○○路000號前停車場尋找行竊目標，於同日23時58分許，見葉鎰安停放在上址停車場內之車牌號碼000-0000號自用小客車無人看管且車門未上鎖，即徒手開啟車門進入車內，竊取葉鎰安所有放置於前揭自用小客車內之10元硬幣4包（硬幣總數量不詳，共計約21,000元）得手，旋即騎乘上開機車逃離現場。   ①證人即告訴人葉鎰安於警詢之指訴（見偵45266卷第5、6頁） ②被告於警詢、偵訊、原審準備程序及審理之供述（見偵45266卷第3-1頁反面至4頁反面、偵緝472卷第36頁、原審卷第182、198頁） ③現場及路口監視器錄影畫面截圖照片（見偵45266卷第8至15頁反面） 陳國慶 陳國慶犯竊盜罪，累犯，處有期徒刑肆月，如易科罰金，以新臺幣壹仟元折算壹日。未扣案之犯罪所得新臺幣貳萬壹仟元沒收，於全部或一部不能沒收或不宜執行沒收時，追徵其價額。 9 ︵ 起訴書附表編 號 7 ︶ 賴韋仲 陳國慶於110年8月26日21時52分許，騎乘車牌號碼000-000號普通重型機車前往新北市○○區○○街00號對面停車場，以不詳方式破壞賴韋仲停放在上址停車場內之車牌號碼0000-00號自用小貨車駕駛座車門鎖後，開啟車門進入車內，竊取賴韋仲所有放置於前揭自用小貨車內之電鋸1個、彎鋸1個、風管4條、延長線1條、風車1臺、工作燈4組、單針風槍2個（起訴書附表編號7誤載為單針風槍1個）、雙腳風槍1個（起訴書附表編號7誤載為雙腳風槍2個）、小鋼炮風槍1個、座椅延長線1條、鑽牆起子機1臺、手工具包2個、C型夾4支、老虎鉗2支、矽利康槍2支、鐵鎚2支、膠鎚2支、一字螺絲起子8支、十字螺絲起子5支、十字彎頭1支、雷射儀1臺、螺絲袋6個、鑽尾20支、電動起子機1臺、電動起子機1組、鼓風機1個、水平尺2個（價值共計約95,000元）得手，旋即騎乘上開機車逃離現場。   ①證人即告訴人賴韋仲於警詢之指訴（見偵47950卷第6至7頁） ②被告於警詢、偵訊、原審準備程序及審理之供述（見偵47950卷第4頁反面至5頁、偵緝472卷第36頁反面、原審卷第182、198頁） ③現場蒐證照片、現場及路口監視器錄影畫面截圖照片（見偵47950卷第8至14頁） ④賴韋仲提供之維修明細1紙、遭竊物品清單翻拍照片1張（見偵47950卷第14頁反面至15頁） 陳國慶 陳國慶犯竊盜罪，累犯，處有期徒刑伍月，如易科罰金，以新臺幣壹仟元折算壹日。未扣案之犯罪所得電鋸壹個、彎鋸壹個、風管肆條、延長線壹條、風車壹臺、工作燈肆組、單針風槍貳個、雙腳風槍壹個、小鋼炮風槍壹個、座椅延長線壹條、鑽牆起子機壹臺、手工具包貳個、C型夾肆支、老虎鉗貳支、矽利康槍貳支、鐵鎚貳支、膠鎚貳支、一字螺絲起子捌支、十字螺絲起子伍支、十字彎頭壹支、雷射儀壹臺、螺絲袋陸個、鑽尾貳拾支、電動起子機壹臺、電動起子機壹組、鼓風機壹個、水平尺貳個，均沒收之，於全部或一部不能沒收或不宜執行沒收時，追徵其價額。 10 ︵ 起訴書附表編 號 8 ︶ 陳建國 陳國慶於110年10月4日2時47分許（起訴書附表編號8記載2時許，應予補充），騎乘車牌號碼000-000號普通重型機車前往新北市鶯歌區鳳三路與龍三路口之收費停車場尋找行竊目標，見陳建國停放上址停車場內之車牌號碼00-0000號自用小客車車門未上鎖，即趁無人注意之際，開啟車門進入車內，竊取陳建國所有放置於前揭自用小客車上之三用電鑽3支、電鎖1支、吹風機1支、牧田牌電池6顆、砂輪機3支、現金1,000元（價值共計約4萬元，起訴書附表編號8誤載為4,000元）得手，旋即騎乘上開機車逃離現場。   ①證人即告訴人陳建國於警詢之指訴（見偵48033卷第7至8頁） ②被告於警詢、偵訊、原審準備程序及審理之供述（見偵48033卷第5頁反面至6頁反面、偵緝472卷第36頁反面、原審卷第182、198頁） ③現場蒐證照片、現場及路口監視器錄影畫面截圖照片（見偵48033卷第12至16頁） ④車牌號碼00-0000號自用小客車之車輛詳細資料報表（見偵48033卷第17頁） 陳國慶 陳國慶犯竊盜罪，累犯，處有期徒刑肆月，如易科罰金，以新臺幣壹仟元折算壹日。未扣案之犯罪所得三用電鑽參支、電鎖壹支、吹風機壹支、牧田牌電池陸顆、砂輪機參支、新臺幣壹仟元，均沒收之，於全部或一部不能沒收或不宜執行沒收時，追徵其價額。